臺灣板橋地方法院刑事判決　　　　　　 100年度易字第3334號
公　訴　人　臺灣板橋地方法院檢察署檢察官
被　　　告　黃志偉
上列被告因違反毒品危害防制條例案件，經檢察官提起公訴（
100 年度毒偵字第4563號) ，被告於本院準備程序中就被訴事實
為有罪之陳述，經本院裁定進行簡式審判程序，判決如下：
    主  文
黃志偉施用第二級毒品，累犯，處有期徒刑柒月，扣案之甲基安
非他命貳包( 驗餘淨重零點零肆陸陸公克) 均沒收銷燬，包裝上
揭毒品之塑膠袋貳只均沒收。
    事  實
一、黃志偉前因施用毒品案件，經本院裁定送觀察、勒戒後，認
    無繼續施用毒品之傾向，而於民國88年4 月22日釋放出所，
    並經臺灣板橋地方法院檢察署檢察官以88年度偵字第7300、
    8056、8056號為不起訴處分確定；復於前揭觀察、勒戒執行
    完畢釋放後5 年內，再因施用毒品案件，經本院以89年度毒
    聲字第6215號裁定送觀察、勒戒後，認無繼續施用毒品之傾
    向，而於89年12月6 日釋放出所，並由同署檢察官以89年度
    毒偵字第7143號為不起訴處分確定；又因施用毒品案件，經
    依本院裁定送強制戒治，於91年3 月18日釋放出所，其同次
    施用毒品犯行並經本院以90年度易字第1479號判決判處有期
    徒刑4 月確定，於91年4 月30日易科罰金執行完畢。再因施
    用毒品案件，經本院分別以94年度簡字第1530號判決判處有
    期徒刑5 月確定，及以96年度簡字第7672號判決判處有期徒
    刑6 月確定，並先後於94年11月27日、97年7 月28日執行完
    畢。復因施用毒品案件，再經本院先後以98年度簡字第8741
    號判決、98年度簡字第10500 號判決各判處有期徒刑6 月確
    定( 並經本院以99年度聲字第994 號裁定定應執行刑為有期
    徒刑10月確定) ，及經本院以99年度簡字第5519號判決判處
    有期徒刑6 月確定，經與前揭二案件接續執行，於100 年3
    月27日假釋出監，並於同年5 月21日保護管束期滿，假釋未
    經撤銷而視為執行完畢。詎其猶不知悔改，復基於施用第二
    級毒品之犯意，於100 年6 月27日晚上某時，在其位於新北
    市中和區某公寓內，以玻璃球燒烤之方式，施用第二級毒品
    甲基安非他命1 次。嗣於同日23時50分許( 起訴書誤載為
    100 年27月23日時50分) ，在新北市中和區( 起訴書誤載為
    中山區○ ○○路174 號前，因形跡可疑為警盤查，並經其同
    意搜索後，當場查獲甲基安非他命2 包（總淨重0.047 公克
    ，驗餘總淨重0. 0466 公克，起訴書誤載為安非他命及誤載
    其淨重，均予以更正），並經其同意採集尿液送驗，結果呈
    甲基安非他命陽性反應，始悉上情。
二、案經新北市政府警察局中和第一分局移送臺灣板橋地方法院
    檢察署檢察官偵查後提起公訴。
    理  由
一、程序方面：按除被告所犯為死刑、無期徒刑、最輕本刑為3
    年以上有期徒刑之罪或高等法院管轄第一審案件者外，於第
    一次審判期日前之準備程序進行中，被告先就被訴事實為有
    罪之陳述時，審判長得告知被告簡式審判程序之旨，並聽取
    當事人、代理人、辯護人及輔佐人之意見後，裁定進行簡式
    審判程序，刑事訴訟法第273 條之1 第1 項定有明文。經核
    ，本件被告黃志偉所犯係死刑、無期徒刑、最輕本刑為3 年
    以上有期徒刑以外之罪，其於準備程序中就被訴事實為有罪
    之陳述，經法官告知簡式審判程序之旨，並聽取公訴人、被
    告之意見後，本院爰依首揭規定，合議裁定由受命法官獨任
    進行簡式審判程序，合先敘明。
二、經查，上揭犯罪事實業據被告於偵查中、本院準備程序及審
    理時坦承不諱，而被告於前揭時、地為警查獲後，為警所採
    尿液送臺灣檢驗科技股份有限公司檢驗結果，發現確有甲基
    安非他命陽性反應，亦有該公司100 年7 月15日濫用藥物檢
    驗報告、新北市政府警察局中和第一分局毒品案犯罪嫌疑人
    姓名及代碼對照表各1 份在卷可憑，足認被告前開自白應與
    事實相符，應予信實。又被告前於88年間，因施用毒品案件
    ，經本院裁定送觀察、勒戒後，認無繼續施用毒品之傾向，
    而於88年4 月22日釋放出所，並經臺灣板橋地方法院檢察署
    檢察官以88年度偵字第7300、8056、8056號為不起訴處分確
    定；復於前揭觀察、勒戒執行完畢釋放後5 年內，再因施用
    毒品案件，經本院以89年度毒聲字第6215號裁定送觀察、勒
    戒後，認無繼續施用毒品之傾向，而於89年12月6 日釋放出
    所，並由同署檢察官以89年度毒偵字第7143號為不起訴處分
    確定，惟其嗣仍反覆再犯如事實欄所載之多次施用毒品犯行
    等情，有臺灣高等法院被告前案紀錄表附卷可憑。被告既已
    於觀察、勒戒及強制強治執行完畢釋放後5 年內再犯施用毒
    品，顯見其再犯率甚高，原實施觀察、勒戒或強制戒治，已
    無法收其實效，即應直接依該條例第10條處罰（最高法院97
    年度第5 次刑事庭會議決議、98年度台非字第12號、第56號
    判決意旨參照）。綜上所述，本件罪證明確，應依法論科。
三、按甲基安非他命係毒品危害防制條例第2 條第2 項第2 款所
    規定之第二級毒品，故核被告所為，係犯該條例第10條第2
    項之施用第二級毒品罪，其施用前持有甲基安非他命之低度
    行為，應為施用之高度行為所吸收，不另論罪。又被告前有
    如事實欄所載之論罪科刑執行情形，有臺灣高等法院被告前
    案紀錄表附卷可憑，其於受徒刑執行完畢後5 年內，故意再
    犯本件有期徒刑以上之罪，為累犯，應依刑法第47條第1 項
    加重其刑。爰審酌被告前經觀察、勒戒及強制戒治仍未能戒
    斷其施用毒品之惡習，惟其犯後坦承其過，態度良好，核施
    用毒品屬於自殘行為，犯罪手段尚屬輕微，及其犯罪動機、
    目的、生活狀況、智識程度、所生危害等一切情狀，量處如
    主文所示之刑，以資懲儆。
四、扣案之甲基安非他命2 包（淨重0.0.047公克，驗餘淨重0.
    0466公克）不問屬於犯人與否，均應依毒品危害防制條例第
    18條第1 項前段規定，沒收銷燬之。至扣案包裝上開甲基安
    非他命之塑膠袋2 只，係被告所有，用於包裹毒品，防其裸
    露、潮濕，便於攜帶持有，並非不可分離，均係預備供被告
    犯本案施用第二級毒品罪所用之物業據被告供承明確，爰均
    應依刑法第38條第1 項第2 款之規定宣告沒收之。
據上論斷，應依刑事訴訟法第273 條之1 第1 項、第299 條第1
項前段，毒品危害防制條例第10條第2 項、第18條第1 項前段，
刑法第11條前段、第47條第1 項、第38條第1 項第2 款，判決如
主文。
本案經檢察官林錦鴻到庭執行職務。
中    華    民    國   100    年    11    月    2     日
                  刑事第十庭   法  官   陳昭筠
以上正本證明與原本無異。
如不服本判決應於送達後10日內向本院提出上訴狀。
                               書記官   黃文儀
中    華    民    國   100    年    11    月    3     日
附錄本案論罪科刑法條全文
毒品危害防制條例第10條
施用第一級毒品者，處 6 月以上 5 年以下有期徒刑。
施用第二級毒品者，處 3 年以下有期徒刑。